【裁判字號】    98,台上,2713
【裁判日期】    980520
【裁判案由】    違反槍砲彈藥刀械管制條例等罪
【裁判全文】
最高法院刑事判決            九十八年度台上字第二七一三號
上  訴  人  甲○○
上列上訴人因違反槍砲彈藥刀械管制條例等罪案件，不服台灣高
等法院中華民國九十八年二月二十四日第二審判決（九十七年度
上訴字第四四八○號，起訴案號：台灣基隆地方法院檢察署九十
六年度偵字第六四○九號），提起上訴，本院判決如下：
    主  文
上訴駁回。
    理  由
按刑事訴訟法第三百七十七條規定，上訴於第三審法院，非以判
決違背法令為理由，不得為之。是提起第三審上訴，應以原判決
違背法令為理由，係屬法定要件。如果上訴理由書狀並未依據卷
內訴訟資料，具體指摘原判決不適用何種法則或如何適用不當，
或所指摘原判決違法情事，顯與法律規定得為第三審上訴理由之
違法情形，不相適合時，均應認其上訴為違背法律上之程式，予
以駁回。本件原判決維持第一審關於論處上訴人甲○○未經許可
，持有手槍；又共同以非法方法剝奪人之行動自由罪刑部分之判
決，駁回其此等部分在第二審之上訴。已詳敘認定犯罪事實之依
據及憑以認定之理由，並對上訴人所辯各節，如何不足採信，均
依據卷內資料予以指駁說明，從形式上觀察，並無任何違背法令
之處。查刑之量定，係實體法上賦予法院得為自由裁量之事項，
倘未逾越法律所規定之範圍，又未明顯違背正義，即不得任意指
摘為違法；而刑法上之共同正犯，雖應就全部犯罪結果負其責任
，但科刑時如已審酌刑法第五十七條所列情狀，為各被告量刑輕
重之標準，並非必須科以同一之刑。第一審於量刑時已審酌上訴
人獨自非法持有手槍，危害社會治安甚鉅。又自承提供鐵棍糾眾
強押被害人何天虎逼令供出綽號「洪哥」藏匿地點，被害人不允
，上訴人即持槍射傷被害人，手段殘暴，其犯罪情節顯較其餘共
同正犯為重，惟念坦承犯行、與被害人和解等一切情狀，予以綜
合考量，在法定刑範圍內科處刑罰，並無量刑失衡或重複評價情
形，原審予以維持，核無不合。上訴意旨未依據卷證資料，具體
指摘原判決如何違背法令，置原判決之論敘於不顧，徒言非法持
有手槍部分，有悛悔實據，無再犯之虞，原審量處重刑，顯屬失
入；妨害自由部分，上訴人犯罪情節與其他被告相同，原審量刑
較其他被告為重，亦失罪刑相當原則云云，再為事實上之爭辯，
並對原審量刑職權之行使，任意指摘，難謂已符合首揭法定上訴
要件，其上訴違背法律上之程式，應予駁回。
據上論結，應依刑事訴訟法第三百九十五條前段，判決如主文。
中    華    民    國  九十八  年    五    月   二十   日
                      最高法院刑事第十庭
                          審判長法官  花  滿  堂
                                法官  黃  正  興
                                法官  陳  東  誥
                                法官  林  錦  芳
                                法官  洪  昌  宏
      本件正本證明與原本無異
                                      書  記  官
中    華    民    國  九十八  年    五    月  二十二  日
                                                      v


司法院資訊處製作；財團法人民間司法改革基金會備份。
